【裁判字號】    90,易,2951
【裁判日期】    901011
【裁判案由】    傷害
【裁判全文】
臺灣板橋地方法院刑事判決                          九十年度易字第二九五一號
    公  訴  人  臺灣板橋地方法院檢察署檢察官
    被      告  乙○○
右列被告因家庭暴力傷害案件，經檢察官提起公訴（九十年度偵字第一二八六二號）
，本院判決如左：
    主  文
乙○○傷害人之身體，處拘役貳拾日，如易科罰金，以參佰元折算壹日。
    事  實
一、乙○○與甲○○為夫妻關係。二人於民國（下同）九十年五月二日晚間十時許，
    在臺北縣中和市○○路一四八巷二三弄五十號三樓住處，因細故發生爭執，乙○
    ○遂萌生傷害甲○○身體之犯意，以手、腳毆打甲○○之臉部及腹部，致甲○○
    受有頭部外傷合併左眼、左耳及腹部挫傷之普通傷害。
二、案經被害人甲○○訴請臺灣板橋地方法院檢察署檢察官偵查起訴。
    理  由
一、右揭時地毆打告訴人甲○○成傷之犯行，業據被告乙○○於本院調查審理時自白
    不諱，核與告訴人甲○○於檢察官訊問及本院調查審理時指訴遭傷害之情節相符
    ，復有亞東紀念醫院於九十年五月八日開立之診斷證明書影本一件在卷可稽，堪
    信被告前開不利於己之自白，應與事實相符。雖被告曾於檢察官訊問時否認告訴
    人甲○○腹部挫傷係遭渠毆打所致，且告訴人甲○○臉部之傷勢，係因窗廉掉下
    撞傷云云。惟據告訴人甲○○指訴：伊腹部之挫傷係遭被告腳踹才造成等語（詳
    參臺灣板橋地方法院檢察署九十年度他字第二一○九號卷第八頁、第九頁九十年
    七月三十日訊問筆錄）；而被告於同日受訊時亦供承：渠有用手推告訴人甲○○
    撞到牆（參同前訊問筆錄）；再佐以告訴人甲○○當日受傷部位除左眼、左耳外
    ，尚有腹部挫傷，其胸部及下半身並無受傷之記錄，此觀前揭診斷證明書即明，
    衡諸常情，告訴人甲○○所受之傷害，應非受推倒地，或被告辯稱因窗簾掉下所
    致，反係告訴人甲○○指證遭被告踢打成傷等語，與常理相合。因此，被告前開
    否認毆打告訴人甲○○腹部成傷之辯詞，應係避重就輕之語，無足可採。事證明
    確，被告犯行洵堪認定。
二、按被告乙○○毆打告訴人甲○○成傷，核其所為，係犯刑法第二百七十七條第一
    項之傷害罪。被告對告訴人甲○○施以數個毆打動作，實質上構成一個傷害行為
    。爰審酌被告犯罪動機、目的、手段、對被害人傷害程度、與被害人平日關係、
    及其犯罪後之態度等一切情狀，量處如主文所示之刑，並諭知易科罰金之折算標
    準，以示懲儆。
據上論斷，應依刑事訴訟法第二百九十九條第一項前段，刑法第二百七十七條第一項
、第四十一條第一項，罰金罰鍰提高標準條例第一條前段、第二條，判決如主文。
本案經檢察官壽勤偉到庭執行職務
中    華    民    國      九十        年      十      月    十一      日
                                      臺灣板橋地方法院刑事第二庭
                                          法  官  高    玉    舜
右正本證明與原本無異。
如不服本判決，應於判決送達後十日內，向本院提出上訴狀。
                                          書記官  田    世    杰
中    華    民    國      九十        年      十      月    十二      日
附錄本案論罪科刑法條全文：
中華民國刑法第二百七十七條 (普通傷害罪)
傷害人之身體或健康者，處三年以下有期徒刑、拘役或一千元以下罰金。
犯前項之罪因而致人於死者，處無期徒刑或七年以上有期徒刑；致重傷者，處三年以
上十年以下有期徒刑。


司法院資訊處製作；財團法人民間司法改革基金會備份。
